【裁判字號】    92,易,1099
【裁判日期】    921029
【裁判案由】    竊盜
【裁判全文】
臺灣桃園地方法院刑事判決                        九十二年度易字第一０九九號
    公  訴  人  臺灣桃園地方法院檢察署檢察官
    被      告  乙○○
右列被告因竊盜案件，經檢察官提起公訴（九十二年度偵字第一一三０三號），本院
判決如左：
    主  文
乙○○竊盜，累犯，處有期徒刑柒月。
    事  實
一、乙○○曾於民國八十四年間先後因違反麻醉藥品管理條例案件，經本院分別以八
    十四年度易字第一０四０號判決判處有期徒刑三月，及以八十五年度易緝字第一
    ０七號判決判處有期徒刑六月，並均經確定在案；嗣於八十五年間又因竊盜案件
    ，經臺灣臺中地方法院以八十五年度易字第一三一七號判決判處有期徒刑八月確
    定。上開三罪經接續執行，於八十六年一月十六日縮短刑期假釋出獄，八十六年
    六月十八日假釋期滿未經撤銷假釋，其未執行之刑以已執行論。又於八十八年間
    因偽造文書案件，經本院以八十九年度訴字第三０一號判決判處有期徒刑一年確
    定，而於九十年七月二十六日徒刑執行完畢。詎猶不知悔改，復於九十一年二月
    十六日十七時許，行經桃園縣中壢市○○○路○段一五二巷六號前，見甲○○所
    有停放該處之ＦＣＪ—六二九號重型機車旁地下，有不明之鑰匙二把，竟萌生不
    法所有之意圖，以該鑰匙發動機車竊取之，得手後供己騎用。嗣於同年月二十一
    日十三時許，在桃園縣中壢市○○路二八九號前，為警當場查獲，並扣得其行竊
    所用之機車鑰匙二把，而悉上情。
二、案經桃園縣警察局八德分局報告臺灣桃園地方法院檢察署檢察官偵查起訴。
    理  由
一、右揭事實，迭據被告乙○○於警、偵訊及本院審理時坦認不諱，核與被害人甲○
    ○於警訊中指述遭竊之情節相符，且有贓物認領保管單一紙及車輛竊盜車牌失竊
    資料個別查詢報表—查詢車輛認可資料各一紙附卷可稽，此外，並有如事實欄所
    載之鑰匙二支扣案可資佐證，是被告此部分任意性自白經前開證據補強，應與事
    實相符，被告有右揭竊盜之犯行，至為灼然。
二、又被告乙○○前於九十年十月二十九日十八時許，在桃園縣中壢市○○街旁，以
    自備之機車鑰匙竊取黃信翔所有而停放該處之車牌號碼ＨＲＦ–八五九號重型機
    車一部，於九十年十一月六日為警查獲之犯行，固經本院中壢簡易庭於九十一年
    一月十五日以九十一年度壢簡字第二一號判決判處有期徒刑六月，被告提起上訴
    後，復經本院管轄之第二審合議庭於九十二年五月三十日以九十二年度簡上緝字
    第一號判決駁回其上訴而確定，此有上開刑事判決及臺灣高等法院被告全國前案
    紀錄表各一份在卷可稽，然被告該次犯行距本案長達三月餘，於客觀上已非密接
    ，再參以被告於本院審理時復供承：伊於九十年十一月六日經警查獲後，就打算
    不再行竊，且在友人處做珍珠奶茶，已從事正途，九十一年二月十六日自友人住
    處返家途中，見與友人同社區之被害人甲○○機車停放該處，地上並有鑰匙，順
    手拿起來插插看，沒想到可以啟動該車，伊係因上下班代步之便才又起意竊取該
    車等語在卷，足見被告於本案之犯行顯係另行起意，難認與前案係基於概括犯意
    為之，自無連續犯之裁判上一罪關係。是本件事證明確，被告犯行堪以認定，且
    不為前案判決效力之所及，自應予依法論科。
三、核被告乙○○所為，係犯刑法第三百二十條第一項之普通竊盜罪。又被告有如事
    實欄所載之犯罪科刑執行情形，有臺灣高等法院被告全國前案紀錄表一紙在卷足
    按，其於刑之執行完畢後五年內，再犯本件有期徒刑以上之罪，為累犯，應依刑
    法第四十七條之規定遞加重其刑。爰審酌被告前因竊盜案件，甫經本院簡易庭於
    九十一年一月十五日以九十一年度壢簡字第二一號判決判處有期徒刑六月，竟於
    該案件尚未確定之際，即再犯本案，足見其惡性非輕，惟念其犯後坦認犯行，態
    度尚稱良好等一切情狀，認公訴人具體求處被告有期徒刑七月，堪稱允洽，故予
    量處如主文所示之刑，以示懲儆。
四、至扣案之鑰匙二支，被告雖不諱言係其拾獲並持以犯竊盜罪，然該等鑰匙脫離原
    所有人而存在拾獲地點，或因不具經濟交易價值即使用之目的告罄而丟棄、或由
    於所有人不慎遺失，其原因非厥一途，如係他人遺失之物，固可成立侵占遺失物
    罪，反之如出自所有人丟棄，即不得為該罪之客體。從而，在所有人不明之情況
    下，其真實之原因既無法究明，即無從認定被告另成立侵占遺失物罪，亦無法認
    定得依所有人拋棄之事實先占取得所有，自不為沒收之諭知，附此敘明。
五、末查，本件被告所犯係死刑、無期徒刑或最輕本刑為三年以上有期徒刑以外之罪
    ，其於準備程序中就被訴事實為有罪之陳述，經本院告知簡式審判程序之旨，並
    聽取公訴人、被告之意見後，爰依刑事訴訟法第二百七十三條之一第一項規定合
    議裁定由受命法官獨任進行簡式審判程序，併予敘明。
據上論斷，應依刑事訴訟法第二百七十三條之一第一項、第二百九十九條第一項前段
，刑法第三百二十條第一項、第四十七條，罰金罰鍰提高標準條例第一條前段，判決
如主文。
本案經檢察官崔秉君到庭執行職務。
中      華      民      國    九十二    年      十      月    二十九    日
                                臺灣桃園地方法院刑事第十一庭
                                    法  官    丁  俊  成
右正本證明與原本無異。
如不服本判決，應於判決送達後十日內向本院提出上訴狀( 應附繕本 )，上訴於臺灣
高等法院。
                                    書記官    簡  慧  瑛
中      華      民      國    九十二    年      十      月     三十     日
附錄本案論罪科刑依據之法條：
刑法第三百二十條：
意圖為自己或第三人不法之所有，而竊取他人之動產者，為竊盜罪，處五年以下有期
徒刑、拘役或五百元以下罰金。
意圖為自己或第三人不法之利益，而竊佔他人之不動產者，依前項之規定處斷。
前二項之未遂犯罰之。


司法院資訊處製作；財團法人民間司法改革基金會備份。
